臺灣新北地方法院民事裁定
111年度消債清字第212號
聲  請  人  蘇昭華  
代  理  人  林蔚芯律師（法扶律師）
上列當事人因消費者債務清理事件聲請清算，本院裁定如下：  
    主  文
聲請人應於本裁定送達後10日內，補正如附件所示事項。
    理  由
一、按聲請更生或清算不合程式或不備其他要件者，法院應以裁
    定駁回之，但其情形可以補正者，法院應定期間先命補正，
    消費者債務清理條例第8條定有明文。
二、查本件聲請人具狀聲請清算，有如附件所示事項應予補正，
    爰定期命補正，如逾期未補正，則駁回其聲請。
三、依消費者債務清理條例第8 條但書，裁定如主文。

中　　華　　民　　國　111 　　年　　12　  月　　 2　　日
              民事第八庭    法　　　官　陳翠琪
上為正本係照原本作成
本件不得抗告
中　　華　　民　　國　111 　　年　　12　　月　　 5  　日
                    　　　　書　記　官　曾怡婷
附件:
一、請預納郵務送達費新臺幣（下同）3,060元（依聲請人陳報
    之債權人5人連同債務人及聲請人，合計6人，暫以每人10份
    ，每份51元計算:6人×10份×51元=3,060元）。
二、請釋明本件聲請理由：請詳實說明債務發生原因、本件無法
    與最大債權人達成前置調解之理由（例如有何不能清償債務
    或有不能清償之虞情事）？另聲請人陳報是否有民間債權人
    ，如有，應說明積欠之債務及理由為何？並請提出民間債權
    人之借貸證明文件（如借貸契約、借據等件）。
三、聲請人於聲請清算前2 年起迄今（聲請清算前1日回溯2 年
    內），期間之財產變動狀況（包含不動產、動產），應詳述
    其原因情事【即就上開財產之有償、無償（原始或繼受）取
    得、移轉予他人、變更或設定負擔等事實或法律行為致生權
    利得、喪、變更之情形】，據實向法院陳報，並附相關證明
    （倘該段期間曾經取得或喪失不動產所有權，應詳為標明不
    動產之地號、建號）。
四、聲請人居住狀況，聲請人是否與他人同住？聲請人之現居所
    是否為其戶籍地？若是，則應說明現居地房屋為何人所有、
    基於何法律關係居住於上址。倘為租賃關係，則應提出「最
    新有效」之租賃契約書，及每月支付租金之證明。若戶籍地
    非為住所地所在，則應說明住所地與戶籍地不一致之理由，
    並陳報現住房屋為何人所有、基於何法律關係居住於此，並
    應提出相關證明文件。
五、請補正說明聲請人是否於最近5 年內從事國內外股票、期貨
    、基金或其他金融商品之投資交易？若有，請提出上開投資
    交易明細及證明文件。
六、請聲請人重新製作『聲請清算前2 年』、『聲請清算後迄今』之
    財產及收入狀況說明書，表明下列事項並提出證明文件（請
    分別製作聲請前2年及聲請後迄今之財產收入狀況說明書）
    ：
    ㈠財產目錄：土地、建築最新登記謄本（含他項權利部）、
      動產（含名稱、種類、數量）、【聲請人於各金融機構之
      全部存摺及證券集保存摺之「完整全部內頁」影本（須附
      銀行名稱及帳號、完整內頁資料並補登至本裁定送達日之
      後）】、股票（含公司、營利事業統一編號、主營業所所
      在地），基金、外幣、保險單（含本人及配偶、未成年子
      女、父母為要保人或受益人之人壽保單及儲蓄性、投資性
      保單，並敘明各保險契約之有效期限、每期保費金額、有
      無曾以保單向保險公司借款，以及若終止該等保險契約，
      可領回之金額、保單紅利金和保單解約金金額各為若干？
      暨提出繳交保費單據及保險契約影本。）、事業投資或其
      他資產在內之所有財產，並其性質及所在地；如財產設定
      擔保債權、優先權或其他負擔，應一併表明（如抵押權、
      質權等），並提出該等權利之設定契約書。
    ㈡收入數額：薪資、年金、保險給付、租金收入、退休金或
      退休計畫收支款、各類政府補助金、津貼、買賣股票及基
      金或外幣等相關投資之所得、分居或離婚贍養費或其他收
      入款項在內之所有收入款項並檢附各該收入之收入證明，
      如薪資單等，並陳報聲請人有無於何公司行號兼職及每月
      兼職收入與證明文件暨製作每月平均數額陳報本院。倘有
      長期或某段期間內無從事固定正職工作或無收入之情形，
      亦請陳報起迄時間及說明詳細原因為何。倘聲請人工作收
      入為打零工，則請說明係何種類型零工？雇傭人為何人？
    ㈢必要支出數額：依消債條例第64條之2 規定，債務人必要
      生活費用，以最近一年衛生福利部或直轄市政府所公告當
      地區每人每月最低生活費1.2 倍定之；受扶養者之必要生
      活費用，準用第一項規定計算基準數額，並依債務人依法
      應負擔扶養義務之比例認定之；前二項情形，債務人釋明
      清算期間無須負擔必要生活費用一部或全部者，於該範圍
      內，不受最低數額限制；債務人證明確有必要支出者，不
      受最高數額及應負擔比例之限制；另依消債條例施行細則
      第21條之1 第3 項規定，就此部分即毋庸記載原因、種類
      及提出證明文件，聲請人如係依上開標準計算聲請請算前
      2 年及聲請清算後迄今必要支出數額，請註明之。聲請人
      陳報之必要支出如非以上開標準計算，應列出具體項目並
      提出相關文件證明，例如：聲請人之衣服、教育、交通（
      聲請人上下班交通工具為何？若是使用汽機車，應提出上
      開汽機車之行車執照影本及油資、修繕、保養費用、支出
      費用之證明文件）、租金（如有租屋，請提出租金轉帳證
      明），水電瓦斯及電話費等、醫療、稅賦開支（含營利事
      業所得稅申報書、綜合所得稅申報書）、全民健保、勞保
      、農保、漁保、公保或其他支出在內之所有必要支出數額
      ，暨提出相關單據（如發票、收據、繳費證明、轉帳存摺
      內頁等）證明並製作每月平均數額陳報本院。
    ㈣請補正說明聲請人聲請清算前兩年內支出超過上述以最近
      一年衛生福利部或直轄市政府所公告當地區每人每月最低
      生活費1.2 倍之原因及其各項支出證明。
    ㈤聲請人於前置調解時陳報每月必要支出數額，經本院核算
      每月平均支出1萬9,422元，後聲請人再於聲請清算陳報平
      均每月支出約1萬7,033元，請聲請人說明二次計算落差達
      2,389元之原因。
    ㈥聲請人稱收入不足時，房租及水電瓦斯等家用由兒女分擔
      ，請聲請人敘明分擔詳細情形（每月或每週或不定時、每
      期金額多寡等），並提出該名家屬或親友之聯絡方式（姓
      名、住址、電話）、聲請人接受資助之相關證明文件等據
      實向法院陳報。
    ㈦就聲請人陳報金融機構帳戶存摺影本部分，交易日期僅至9
      0餘年止，請聲請人說明無法提出聲請清算前二年交易紀
      錄之原因為何？倘為已無使用金融機後帳戶，則請說明領
      取工作薪資之方式為何？
七、請補正說明聲請人之家庭親屬狀況：聲請人陳報有支出孝親
    費，請說明是否有扶養父母或其他受扶養人？倘有，應說明
    受扶養人居住何處？目前有無工作或投資財產或土地出租等
    其他收入來源？受聲請人扶養之人有無領取社福補助津貼，
    如租屋津貼補助、低收入戶補助、老年津貼、國民年金、育
    兒津貼、身心障礙補助等？請一併提出其等之最新戶籍謄本
    （記事欄勿省略）、全國財產稅總歸戶財產查詢清單、109 
    、110 年度之綜合所得稅各類所得資料清單、各金融機構存
    摺內頁影本，及生活必要支出費用；又就扶養費部分，受扶
    養人有無其他應負扶養義務之人? 如有，請提出其最新戶籍
    謄本（記事欄勿省略）、全國財產稅總歸戶財產查詢清單、
    109 、110 年度之綜合所得稅各類所得資料清單。
八、請向中華民國人壽保險商業同業公會（地址：臺北市○○路00
    0 號5 樓）申請查詢「最新」歷年以來包含以聲請人為要保
    人或受益人之人壽保險投保紀錄，待該公會核發查詢結果相
    關文件後，再予一併陳報本院。
九、聲請人請向中華民國銀行商業同業公會全國聯合會【地址：
    臺北市○○區○○街0 號3 樓】申請查詢本人於各金融機構行是
    否開立存款帳戶，待該公會核發查詢結果相關文件後，再予
    一併陳報本院。
十、聲請人請向臺灣集中保管結算所股份有限公司【地址：臺北
    市○○○路000 號11樓】申請聲請人本人自109 年度以來迄今
    於該公司之往來證券商、股票餘額、異動表等相關資料。待
    該公司查詢核發保管帳戶客戶餘額表、客戶存券異動明細表
    、集保戶往來參加人明細資料表（含帳號）及投資人於清算
    交割銀行未開戶明細表等文件後，再予一併陳報本院。
（以上均請依序提出證明文件並加以標示（如標籤紙），且請務
必「完整影印清楚」，並請於書狀列載證據目錄。另請聲請人向
本院陳報之資料及任何陳述，切勿使用任何不確定之字樣，或假
設語氣、假設性推論。並請「詳細閱讀」後，逐一「誠實」補正
，切勿缺漏。又上開請聲請人申請之資料，請「盡速申請」後陳
報，否則本院難認聲請人已盡協力義務，有清理債務之真意與誠
意。另請「一次」即補正齊全。）